【裁判字號】    89,易,2179
【裁判日期】    890621
【裁判案由】    竊盜
【裁判全文】
臺灣高雄地方法院刑事判決                        八十九年度易字第二一七九號
    公  訴  人  臺灣高雄地方法院檢察署檢察官
    被      告  乙○○
右列被告因竊盜案件，經檢察官提起公訴（八十九年度偵字第三九三號），本院判決
如左：
    主  文
乙○○竊盜，處罰金伍仟元，如易服勞役，以參佰元折算壹日。
    事  實
一、乙○○於民國八十五年間因殺人未遂案件，經本院判處有期徒刑七月確定，甫於
    八十八年十一月三十日假釋，現仍在假釋中，猶不知悔改，意圖為自己不法之所
    有於八十八年十二月二十三日十六時四十分許，在高雄縣鳳山市○○○路七二三
    號即雷府大將軍廟二樓廂房內，見椅子上放置長壽牌香菸十二包無人看顧，竟起
    意竊取，而隨手將該十二包香菸以外套包住後，迅速走下樓梯，惟於竊盜得手後
    走下樓梯時，因行色慌張，為廟祝甲○○發現可疑而查獲。
二、案經高雄縣警察局鳳山分局本移請台灣高雄地方法院檢察署檢察官偵查起訴。
    理  由
一、訊據被告對右揭時、地拿取香菸一事固不否認，惟辯稱：當時伊有跟神明說，神
    明說可以拿，且伊有精神上之疾病云云。然查，被告行為當時若真認為神明有答
    應其可以拿該香菸，斷無還要用外套包裹以求遮掩之必要，且在被害人甲○○（
    即該廟廟祝）發現，請其將香菸歸還時，被告不予理會，仍欲逃逸之情形，亦經
    被害人於警訊時指述綦詳，足認被告行竊時亦明知其行為係屬不法，方會有上開
    遮掩及脫逃之舉，故其上開辯解，無非卸責之詞，不足採信。此外，復有贓物領
    具一紙附卷可稽，事證明確，被告犯行洵堪認定。
二、核被告所為，係犯刑法第三百二十條第一項之竊盜罪。爰審酌被告現因殺人案件
    假釋中（有台灣高雄地方法院檢察署刑案資料查註紀錄表附卷可參），仍不知自
    我警惕、反省，而再為本件犯行，本不該輕宥，然其行為之方法、手段惡性尚非
    重大，所竊之財物價值亦甚匪簿，及被告患有藥物性精神病（有被告所提高雄市
    立凱旋醫院診斷書附卷可參）等一切情狀，量處如主文所示之刑，併諭知易服勞
    役之折算標準。
據上論斷，應依刑事訴訟法第二百九十九條第一項前段，刑法第三百二十條第一項、
第四十二條第二項、罰金罰鍰提高標準條例第一條前段、第二條，判決如主文。
中      華      民      國      八十九      年    六    月    二十一    日
                                  臺灣高雄地方法院刑事庭
                                      法  官    吳  宏  榮
右正本證明與原本無異。
如不服本判決，應於判決送達後十日內，向本院提出上訴狀。
                                      書記官    呂  怜  勳
中      華      民      國      八十九      年    六    月    二十一    日
附錄本案論罪科刑法條：
刑法第三百二十條第一項
意圖為自己或第三人不法之所有，而竊取他人之動產者，為竊盜罪，處五年以下有期
徒刑、拘役或五百元以下罰金。


司法院資訊處製作；財團法人民間司法改革基金會備份。
